臺灣高雄地方法院刑事判決　　　　　　 93年度簡上字第582號
上　訴　人　臺灣高雄地方法院檢察署檢察官
被　　　告　丁○○
指定辯護人　本院公設辯護人蘇鴻吉
上列上訴人因竊盜案件，不服本院高雄簡易庭民國九十三年七月
二十九日九十三年度簡字第三五八二號第一審判決（聲請簡易判
決處刑案號：九十三年度偵字第一二一七六號）提起上訴，及移
送併辦（九十三年度偵字第一五八四四號、第一七一六四號、第
二四九０三號、九十四年度偵字第九一八二號、九十四年度速偵
字第一０四四號），本院判決如下：
    主  文
原判決撤銷。
丁○○連續毀越安全設備竊盜，處有期徒刑陸月，如易科罰金，
以參佰元折算壹日。
    事  實
一、丁○○基於意圖為自己不法所有之概括犯意，連續於：
(一)、民國九十三年五、六月間某日，在位於高雄市前金區○○○
    路二二五號順泉女子三溫暖店內，徒手竊取該店所有之啤酒
    二箱得手，嗣為該店員工關承烈發現，自後追趕上丁○○，
    並質問丁○○何以竊取該店啤酒，丁○○見狀遂拋下竊得之
    啤酒，迅速離去。
(二)、九十三年五、六月間某日，在前開順泉女子三溫暖店內，徒
    手竊取該店所有之空氣壓縮機二台、電纜線二捆得手，嗣丁○○欲行離去之際，為該店經理乙○○發現，而乙○○於告
    誡丁○○之後，並未報警處理，讓丁○○自行離去。
(三)、九十三年六月十日某時許，在高雄市前金區○○○路二二五
    號之三騎樓下，徒手竊取壬○○所有之ＯＵＴＢＡＣＫ牌、
    二六型、十八速登山腳踏車一輛，得手後供己代步騎用。嗣
    於同年六月十五日下午二時三十五分許，丁○○騎乘上開登
    山腳踏車行經高雄市前金區市○○路與七賢二路路口，因形
    跡可疑為警盤查，發現上情，並查獲扣得前開登山腳踏車（
    嗣已發還壬○○）。
(四)、九十三年七月十七日上午十時十分許，丁○○在位於高雄市
    鹽埕區仁愛公園內之黃金愛河咖啡店，竊取該店所有置於該
    處之椅子五十張，嗣於同日上午十時二十分許，在高雄市○○區○○路與河西路路口，因形跡可疑為警攔查，而知悉上
    情，並扣得丁○○竊得之上開椅子五十張（嗣已發還該店經
    理丙○○）。
(五)、九十三年八月十二日中午十二時二十分許，在位於高雄市○○區○○路九五號之飽肚碳烤店，徒手破壞該處以浪板釘成
    之木板隔牆安全設備上層後，逾越該木板隔牆進入該店內之
    廚房，趁無人注意之際，竊取店主戊○○所有之微波爐及蒸
    魚籠各一個得手後離去，並將竊得之物品以新臺幣（下同）
    一百元之代價，販售與某姓名、年籍不詳之女子，嗣丁○○
    於翌日中午十二時許，復行進入上開碳烤店廚房內，翻動廚
    房內之物品，欲再度行竊之際，為戊○○發覺而為制止，丁○○見狀即離去該處，戊○○遂一路在後跟隨並報警處理，
    因而查悉上情。
(六)、九十三年十二月九日下午一時許，丁○○進入高雄市○○○
    路二００號之地下室，徒手竊取甲○○所有之雷射水平儀（
    含三腳架）一組，得手後欲持竊得之物品前往變賣途中，為
    警於高雄市○○○路五十號前攔檢查獲，並扣得上開雷射水
    平儀（含三腳架）一組（嗣已發還甲○○）。
(七)、九十四年四月十六日中午十二時許，趁位於高雄市三民區○○○路六號之名佳美百貨公司後門門鎖未上鎖之際，進入該
    公司一樓賣場，徒手竊取該公司所有之手推車一台（價值二
    千元）及手推車上之白藍牌洗衣粉八箱（內有一百八十包，
    價值六千二百四十元）得手，嗣經警調閱名佳美百貨公司之
    監視錄影帶循線查悉上情。
(八)、九十四年四月二十七日上午十一時十九分許，在上開順泉女
    子三溫暖店後方停車場內，竊取己○○所有之電纜線二捲得
    手，並接續於同日上午十一時二十七分許，同在前開停車場
    內，竊取己○○所有之電纜線三捲得手，嗣於同日上午十一
    時三十分許，再行進入該停車場，欲接續竊取乙○○所有之
    小貨車輪胎一只之際，為己○○發現並出言制止，丁○○見
    狀遂迅速逃離現場，嗣為警循線於丁○○住處查獲並扣得其
    前開竊得之電纜線五捲（業經發還己○○），及其用以剝取
    電纜線內銅線之油壓剪及美工刀各一支。
(九)、九十四年五月三十一日下午三時五十五分許，丁○○進入位
    於高雄市○○區○○路二六號之東明化學社地下室內，徒手
    竊取東明化學社老闆辛○○所有、裝在同一紙箱內之化妝乳
    液三十五瓶及足部護理霜十一罐得手，嗣於同日下午四時許
    ，為警在高雄市○○區○○路與河西路口攔檢查獲，並扣得
    丁○○前開竊得之物品（業經發還辛○○）。
二、案經戊○○、甲○○、辛○○訴由高雄市政府警察局三民第
    一分局、鹽埕分局移送臺灣高雄地方法院檢察署檢察官偵查
    聲請以簡易判決處刑及移送併辦。
    理  由
壹、程序方面：按被告以外之人於審判外之言詞或書面陳述，除
    法律有規定者外，不得作為證據，刑事訴訟法第一百五十九
    條第一項定有明文。又被告以外之人於審判外之陳述，雖不
    符前四條之規定，而經當事人於審判程序同意作為證據，法
    院審酌該言詞陳述或書面陳述作成時之情況，認為適當者，
    亦得為證據，刑事訴訟法第一百五十九條之五第一項定有明
    文。經查，本件告訴人戊○○、甲○○、辛○○、被害人壬○○、己○○、證人丙○○、庚○○、乙○○於警詢中陳述
    明確，分別製有筆錄在卷可憑，並業經其親閱認為無訛後始
    簽名捺印，復經本院提示後，公訴人、被告及其辯護人對該
    等陳述之證據能力不爭執，同意作為證據，而經本院審酌該
    言詞陳述作成時之情況，認適當作為證據，故上開之人於警
    詢之證詞應具證據能力，先予敘明。
貳、實體方面：
一、訊據被告固不否認有拿取前開物品，惟矢口否認有何竊盜犯
    行，均辯稱：伊以為該等物品是他人不要而撿來的，伊並未
    竊取云云。經查：
(一)、關於犯罪事實(一)部分，除被告上開供述外，並據證人關承烈
    於本院審理中之證述：九十三年五、六月間，伊在順泉女子
    三溫暖工作時，看到被告從店內推了兩箱啤酒出去，一開始
    伊正與他人聊天，並沒有會過意來，後來發現不對勁，才跑
    去追被告，追了好一段距離，方追到被告，質問被告為何將
    店內啤酒推出去，結果被告就跑掉了等語（見本院卷第一六
    九、一七０頁）明確，核與證人乙○○於本院審理中證述：
    順泉女子三溫暖曾於九十三年五、六月間遭被告竊取啤酒，
    時間在空氣壓縮機失竊之前，當時是店內洗衣工關承烈看到
    後跟伊說的等語（見本院卷第一二二至一二四頁）相符，復
    參以被告係進入他人店內，將裝箱之啤酒取走，要無可能誤
    認係他人棄置不要者，是被告所辯顯係卸責之詞，實無足採
    ，其此部分犯行堪以認定。
(二)、關於犯罪事實(二)部分，除被告前開供述外，並據證人乙○○
    於本院審理中證述：九十三年五、六月間，被告曾至順泉女
    子三溫暖店內竊取空氣壓縮機二台及電纜線二捆，遭伊及店
    內員工發現，當時被告已將竊得物品搬離原來放置之地方，
    將電纜線拿在手上，空氣壓縮機則在被告身旁，伊當時有跟
    被告說，要被告以後不要再這樣子等語（見本院卷第一二一
    至一二四頁）明確，再參諸被告係進入他人店內，將他人置
    於店內之空氣壓縮機、電纜線取走，應無誤認該等物品係他
    人棄置不要者之可能，是被告所辯顯係推諉之詞，尚無足採
    ，其此部分犯行堪可認定。
(三)、關於犯罪事實(三)部分，除被告上開供述外，並據被害人壬○○於警詢中指述甚詳（見警一卷第三頁），且有扣押物品目
    錄表（見警一卷第六頁）、領結證本（見警一卷第八頁）、
    查獲相片（見警一卷第九至十一頁）在卷可證，復參以遭竊
    之登山腳踏車外觀甚為新穎（此有前開查獲相片可佐），且
    被告係在他人騎樓所取得，並無可能誤認係他人棄置不要者
    ，是被告所辯顯係卸責之詞，並無足採，其此部分犯行堪以
    認定。
(四)、關於犯罪事實(四)部分，除被告前開供述外，並據證人丙○○
    於警詢中陳述明確（見警二卷第二頁），且有贓物認領保管
    收據（見警二卷第三頁）、扣押物品目錄表（見警二卷第六
    頁）在卷可稽，又參以被告所拿取之椅子數量甚多，並係在
    他人營業之處所取得，故雖係放置於戶外，然尚無可能誤認
    係他人棄置不要者，是被告所辯顯係推卸之詞，並不可採，
    其此部分犯行堪以認定。
(五)、關於犯罪事實(五)部分，除被告前開供述外，並據證人戊○○
    於本院審理中證述：案發當時，伊在作碳烤生意，發現廚房
    處以浪板釘成之木板隔牆被扳開，且放在廚房內之微波爐等
    生財器具遭到竊取，遂調閱附近之監視錄影帶觀視，結果發
    現有個人自伊廚房後面之防火巷，拖著一輛車載運伊遭竊取
    之物品在附近遊蕩，但因錄影畫面不是十分清楚，伊隔天乃
    在同樣之時點、處所等待，發現被告穿著與錄影帶中相同之
    衣物又到店內等語（見本院卷第一三０至一三二頁），核與
    其先前於警詢中指訴：伊係於九十三八月十二日下午四時許
    要到店內開店時，發現微波爐一台及蒸魚籠一個遭竊，嗣就
    到當地里長服務處調閱監視錄影帶，結果看到一名不認識的
    男子，偷取伊的微波爐及蒸魚籠，嗣於翌日中午十二時許，
    該名男子即被告又到伊店內廚房翻動東西欲行竊，被伊發現
    ，伊即走上前查問，結果被告就轉頭步行離開，伊一路尾隨
    ，並以電話報警處理，又被告之前竊得伊店內物品，係自伊
    碳烤店後巷破壞浪板隔牆後行竊等語（見警三卷第三、四頁
    ）相符，復有案發現場相片（見警三卷第十五至十七頁）、
    監視錄影機翻拍相片（見警三卷第十八頁）在卷可證，堪以
    認定，被告雖以前詞置辯，然其既破壞他人廚房之木板隔間
    而進入他人廚房內拿取物品，當無誤認係他人所棄置不要而
    為撿取之可能，是其上開辯詞，顯不可採。
(六)、關於犯罪事實(六)部分，除被告前開供述外，並據證人甲○○
    於本院審理中證述：案發當時，伊正在高雄市○○○路二０
    ０號地下室內進行天花板施工，而失竊之雷射水平儀（含三
    腳架）為伊施工所用之儀器，故放在該處地下室，而該雷射
    水平儀剛買沒有多久，又該處地下室並無管制，被告是利用
    午休時間自大門旁之樓梯進入竊取等語（見本院卷第一三二
    、一三三頁）明確，核與其先前於警詢中之指訴情節（見警
    四卷第四頁）相符，並有扣押物品目錄表（見警四卷第八頁
    ）、贓物認領保管收據（見警四卷第九頁）、查獲相片（見
    警四卷第十三、十四頁）在卷可證，洵堪認定，被告進入他
    人處所地下室拿取他人之雷射水平儀（含三腳架），且該雷
    射水平儀（含三腳架）購買未久、狀態甚新，當無可能誤認
    其拿取之物品係他人所丟棄、不要者，是其前開辯詞，要無
    足採。
(七)、關於犯罪事實(七)部分，除被告前開供述外，並據證人即名佳
    美百貨公司商管處主任庚○○於本院審理中證述：伊所服務
    之名佳美百貨公司於九十四年四月十六日中午時分，發現有
    手推車及洗衣粉遭竊之情形，遂調閱監視錄影帶查看，並報
    警處理，嗣警察有通知伊至警局指認犯嫌，該犯嫌即被告與
    監視錄影帶上竊取物品之可疑男子為同一人，甚至連身上所
    穿之衣服均相同等語（見本院卷第一二五、一二六頁），核
    與其先前於警詢中之指述情節（見警五卷第九至十三頁）相
    符，並有監視錄影機翻拍相片（見警五卷第二五頁）附卷可
    佐，堪以認定，被告進入他人店內賣場竊取推車及擺放其上
    之洗衣粉，當無可能誤認拿取之物品係他人所丟棄、不要者
    ，是其前開辯詞，顯無足採。
(八)、關於犯罪事實(八)部分，除被告上開供述外，並據證人己○○
    於本院審理中證述：於九十四年四月二十七日當天，伊有在
    順泉女子三溫暖停車場內抓到被告竊取物品，當時被告正拿
    布袋要裝乙○○之輪胎，事後伊到警局作筆錄時，警察告知
    伊說被告有竊取電纜線，伊方將遭竊之電纜線五捲領回等語
    （見本院卷第一二七、一二八頁）明確，核與其先前於警詢
    中之陳述情節相符（見警五卷第十四至十六頁），且有搜索
    扣押筆錄（見警五卷第十七至十九頁）、扣押物品目錄表（
    見警五卷第二十頁）、贓物認領保管單（見警五卷第二四頁
    ）、查獲相片（見警五卷第二六、二七頁）、攝錄被告此部
    分竊盜過程之錄影帶在卷可佐，復參以被告係進入他人之停
    車場，將他人置於該處之物品取走，實無可能誤認該等物品
    係他人棄置不要者，是被告所辯顯係推諉之詞，尚無可採，
    其此部分犯行堪以認定。
(九)、關於犯罪事實(九)部分，除被告前開供述外，並據證人即當日
    查獲本案之警員陳混昌於本院審理中證述：案發當日，伊與
    其他同事發現被告形跡可疑，遂暗中對被告為監視，過幾分
    鐘之後，看到被告自東明化學社之地下室拿一箱物品上來，
    伊與其他同事便尾隨被告一段距離，而在高雄市○○路及河
    西路口對被告進行攔檢，發現紙箱內裝有化妝品類之物品，
    便依紙箱上之電話，通知東明化學社老闆娘辛○○前來警局
    指認，確定被告所竊取之物品為東明化學社所有之物品無誤
    等語（見本院卷第一七０、一七一頁），及證人即當日查獲
    本案之另一警員林明郎於本院審理中證述：伊與其他同仁於
    案發當日，因獲報有煙毒犯在案發現場附近交易，乃至案發
    地點附近，在該處發現被告於路邊張望，因被告先前已有竊
    盜犯行遭伊逮捕，故伊與其他同仁遂案中監視被告，之後發
    現被告自東明化學社地下室拿出一箱物品，於尾隨被告一段
    距離後上前攔查被告等語（見本院卷第一七二頁），核與告
    訴人辛○○於警詢中之指訴情節（見警六卷第四至六頁）相
    符，並有扣押物品目錄表（見警六卷第十一頁）、贓物認領
    保管單（見警六卷第十三頁）、竊取物品相片（見警六卷第
    十四頁）在卷可稽，堪以認定，被告進入他人店內地下室拿
    取他人物品，當無可能誤認所拿取之物品係他人所丟棄、不
    要者，是其前開辯詞，顯無足採。
二、核被告丁○○所為，關於前開犯罪事實(五)中竊取微波爐及蒸
    魚籠各一個部分，係犯刑法第三百二十一條第一項第二款之
    毀越安全設備竊盜罪；關於前開犯罪事實(五)中第二次竊盜犯
    行部分，則係犯同法第三百二十條第三項、第一項之普通竊
    盜未遂罪；關於前開犯罪事實(一)至(四)、(六)至(九)部分，係犯同
    法第三百二十條第一項之普通竊盜既遂罪。被告關於前開犯
    罪事實(八)所示多次竊盜犯行，係利用同一機會下，接續而為
    之數個舉動，依一般社會健全之觀念，在時間差距上難以強
    行分開，為接續犯，均應予以包括之評價，而為實質之一罪
    。又被告先後多次竊盜犯行，時間緊接，犯罪構成要件相同
    ，顯係基於概括犯意為之，應依連續犯之規定，以較重之毀
    越安全設備竊盜罪論以一罪，並加重其刑。併辦部分（即上
    開犯罪事實(一)、(二)、(四)至(九)所示犯行）既與聲請簡易判決處
    刑部分有連續犯之裁判上一罪關係，自為聲請效力所及，本
    院得併予審理，附此敘明。另按精神耗弱人之行為，得減輕
    其刑，刑法第十九條第二項定有明文。本院針對被告為前開
    竊盜犯行時之精神狀態，送請高雄醫學大學附設中和紀念醫
    院鑑定，經該院參酌被告之發展史、家庭史及生活史，並經
    歷行為觀察與晤談、智力測驗及精神狀態檢查等鑑定程序，
    鑑認被告於犯案當時意識清晰，其行為雖未受精神症狀影響
    ，然因智力不足，思考方式單純、僵化，其認知及理解判斷
    力均較普通人顯著減弱，未能確實瞭解其行為之意義及嚴重
    性，認為已達精神耗弱之程度，有該院九十三年十二月十八
    日高醫附秘字第０九三０００三六三０號函附之精神鑑定報
    告書在卷可參（見本院卷第五五至五九頁），從而，被告於
    為上揭竊盜犯行時，係為精神耗弱之人，爰依刑法第十九條
    第二項規定減輕其刑，並依法先加後減之。原審以被告上開
    犯罪事實(三)所示犯行事證明確，予以論罪科刑，固非無見，
    惟惜未及審酌犯罪事實(一)、(二)、(四)至(九)等犯行，尚有未洽，
    上訴意旨指摘原審未及審酌被告所犯上開犯罪事實(四)所示犯
    行，其上訴即為有理由，且原判決未審酌被告於為前開犯行
    時，係屬精神耗弱之人，致漏未援引刑法第十九條第二項規
    定減輕其刑，亦有未洽，是原判決自屬無可維持，應由本院
    撤銷改判之。爰審酌被告連續竊取他人之財物多次，所為實
    無足取，並於事後否認所有犯行，犯後態度難認良好，惟念
    其係屬中度智能障礙之人，有其身心殘障手冊在卷可證（見
    本院第三七頁），智識能力不若一般常人，且所竊取之物品
    價值非鉅，犯罪情節尚非嚴重等一切情狀，量處如主文所示
    之刑，並諭知易科罰金之折算標準，以資懲儆。扣案之油壓
    剪及美工刀各一支，與被告本件竊盜犯行無涉，爰不為沒收
    之宣告，附此敘明。
據上論斷，應依刑事訴訟法第四百五十五條之一第三項、第三百
六十九條第一項前段、第三百六十四條、第二百九十九條第一項
前段，刑法第五十六條、第三百二十一條第一項第二款、第十九
條第二項、第四十一條第一項前段，罰金罰鍰提高標準條例第二
條，判決如主文。
本案經檢察官林美靜到庭執行職務。
中　　華　　民　　國　　九十四　　年　八　月　　十九　日
                  刑事第六庭    審判長法　官 蔡國卿
                                      法  官 林俊寬
                                      法  官 陳君杰
以上正本證明與原本無異。
不得上訴。
中　　華　　民　　國　　九十四　　年　八　月　　十九　日
                                      書記官 陳昱良
附錄本案論罪科刑法條：
刑法第三百二十條
意圖為自己或第三人不法之所有，而竊取他人之動產者，為竊盜
罪，處五年以下有期徒刑、拘役或五百元以下罰金。
意圖為自己或第三人不法之利益，而竊佔他人之不動產者，依前
項之規定處斷。
前二項之未遂犯罰之。
刑法第三百二十一條
犯竊盜罪而有左列情形之一者，處六月以上、五年以下有期徒刑
：
一  於夜間侵入住宅或有人居住之建築物、船艦或隱匿其內而犯
    之者。
二  毀越門扇、牆垣或其他安全設備而犯之者。
三  攜帶兇器而犯之者。
四  結夥三人以上而犯之者。
五  乘火災、水災或其他災害之際而犯之者。
六  在車站或埠頭而犯之者。
前項之未遂犯罰之。
